【裁判字號】    98,審消債更,323
【裁判日期】    980508
【裁判案由】    聲請更生程序
【裁判全文】
臺灣高雄地方法院民事裁定         98年度審消債更字第323號
聲  請  人  甲○○
上列當事人因消費者債務清理事件聲請更生，本院裁定如下：
    主  文
聲請駁回。
聲請費用由聲請人負擔。
    理  由
一、按債務人對於金融機構因消費借貸、自用住宅借款、信用卡
    或現金卡契約而負債務，在聲請更生或清算前，應提出債權
    人清冊，以書面向最大債權金融機構請求協商債務清償方案
    並表明共同協商之意旨，消費者債務清理條例（下稱本條例
    ）第151 條第1 項定有明文。又聲請更生或清算不合程式或
    不備其他要件者，法院應以裁定駁回之，但其情形可以補正
    者，法院應定期間先命補正，復為本條例第8 條所明定。
二、查本件聲請人向本院聲請更生，雖主張：其有不能清償債務
    情事，對於金融機構因消費借貸、自用住宅借款、信用卡或
    現金卡契約而負債務，且曾於民國98年3 月10日依本條例施
    行細則第44條規定發函向最大債權銀行國泰世華銀行股份有
    限公司（下稱國泰世華銀行）表明申請前置協商及是否同意
    延緩執行，國泰世華銀行於98年3 月13日收受上開函件，迄
    今未為答覆，依本條例細則第44條規定，本件應視為協商不
    成立，且其無擔保或無優先權之債務總額未逾新臺幣1,200
    萬元，復未經法院裁定開始清算程序或宣告破產，爰請求准
    予更生等語。
三、經查：按消費者債務清理條例施行細則第44條規定，債務人
    依本條例第151 條第1 項規定請求協商債務清償方案後，任
    一債權金融機構於協商期間內對其財產聲請強制執行者，視
    為協商不成立。債權金融機構於債務人請求協商前已聲請法
    院開始強制執行程序，而不同意延緩執行者，亦同。是依前
    揭規定，聲請人仍須依消費者債務清理條例第151 條第1 項
    規定以書面向最大債權金融機構請求協商債務清償方案後，
    債權金融機構不同意延緩執行時，始可視為協商不成立。本
    件聲請人雖曾以書面向其最大債權金融機構國泰世華銀行請
    求協商債務及延緩執行，惟聲請人之前置協商申請文件仍有
    缺漏，經國泰世華銀行於98年3 月13日通知補正資料，迄今
    均未補正，有國泰世華銀行陳報狀在卷可稽。又依據辦理消
    費者債務清理事件應行注意事項第42項第2 款規定，開始協
    商應係指最大債權金融機構依條例第151 條第3 項通知債務
    人為協商，本件聲請人既未補齊前置協商申請文件，最大債
    權銀行自無法審酌聲請人資產及清償之能力等形式協商要件
    ，更無法通知聲請人為開始協商之實質程序，故當無協商不
    成立之結果。本件聲請人聲請更生，顯未遵循本條例第151
    條第1 項規定對於金融機構因消費借貸、自用住宅借款、信
    用卡或現金卡契約所負債務與全體債權金融機構先行債務協
    商之機制。是本件聲請人聲請更生不合程式，依上說明，自
    應駁回其更生之聲請，爰裁定如主文。
中    華    民    國    98    年    5    月    8    日
              民事第一庭    法      官  黃國川
上為正本係照原本作成
如不服本裁定，應於裁定送達後10日內，以書狀向本院提出抗告
，並繳納抗告費新臺幣1000元
中    華    民    國    98    年    5    月    8    日
                            書  記  官  黃美秀


司法院資訊處製作；財團法人民間司法改革基金會備份。
